# 请教陈版关联方的认定

提问人：skf123 时间：2022-03-11 14:27:15
陈版您好：
向您请教一下， 12 个月内处置的子公司，是否属于关联方？我司为上交所上市公司，根据上交所上市规则，过去 12 个月内为上市公司关联方的，处置后 12 个月内仍为公司关联方。但上市规则并未将子公司认定为关联方，会计准则 36 号倒是将子公司认定为关联方，但会计准则并无前后 12 个月的时间要求。如果单看上交所上市规则和会计准则，处置 12 个月内的子公司都不属于关联方，但如果二者结合来看，又属于关联方，向您请教，是否应该将处置 12 个月内的子公司认定为关联方？谢谢！

回答人：chenyiwei
严格从条文字面含义而言不属于关联方（包括会计准则和证券监管规则层面）。但不论会计准则还是证券监管规则都有“实质重于形式”的兜底条款。如果子公司处置后仍与上市公司及其他子公司有较密切的往来，则仍建议将其在处置后 12 个月内认定为关联方。